【裁判字號】    90,訴,166
【裁判日期】    900524
【裁判案由】    綜合所得稅
【裁判全文】
高雄高等行政法院裁定                                九十年度訴字第一六六號
    原      告  甲○○
    被      告  財政部高雄市國稅局
    代  表  人  許虞哲局長
右當事人間因綜合所得稅事件，原告不服財政部中華民國八十九年十一月十四日台財
訴字第０八九一三五七八四七號訴願決定，提起行政訴訟，本院裁定如左：
    主  文
原告之訴駁回。
訴訟費用由原告負擔。
    理  由
一、按納稅義務人對於核定稅捐之處分如有不服，依核定稅額通知書所載有應納稅額
    或應補徵稅額者，應於繳款書送達後，於繳納期間屆滿翌日起算三十日內，依規
    定格式，明理由，連同證明文件，申請復查，稅捐稽徵法第三十五條第一項第
    一款定有明文。
二、本件原告所有坐落於高雄市新興區○○○路二二四號一、二樓房屋，出租供第一
    商業銀行新興分公司使用，出租期間自民國八十四年十月二日起至八十七年十月
    一日止共三年，雙方約定押租金新台幣（下同）四千萬元，承租人不另支付租金
    。嗣承租人於八十六年十二月二十二日遷移上開營業地址，被告原核定乃就上述
    押金以一年期存款利率百分之六及實際出租期間，計算租賃收入為二、三四０、
    八二一元，減除百分之四十三必要費用，核定原告八十六年度之租賃所得為一、
    三三四、二六七元，並據此而併課綜合所得稅，乃開單課徵應補徵稅額為二二一
    、三０四元，繳納期間自八十八年一月二十一日起至八十八年一月三十日止，該
    稅額繳款書業於八十八年一月十六日送達，此有原告簽收之郵件收件回執附於原
    處分卷可稽。茲因八十八年一月三十日適逢星期六，前開繳納期間應順延至八十
    八年二月一日，是原告對被告之核課處分如有不服，自應於八十八年三月三日前
    提出復查申請。詎原告卻遲至八十八年三月三十一日始向被告申請復查，顯已逾
    三十日之法定不變期間，原核課之處分即屬確定。從而復查及訴願決定遞自程序
    上予以駁回，揆諸首揭說明，洵無不當。原告對已確定之行政處分復向本院提起
    行政訴訟，即屬不備起訴要件，自為法所不許，應予駁回。又原告起訴，既非合
    法，其實體之主張，自毋庸審究，併此說明。
三、據上論結，本件原告之訴為不合法，爰依行政訴訟法第一百零七條第一項第十款
    、第一百零四條、民事訴訟法第九十五條、第七十八條，裁定如主文。
中      華      民      國     九十     年      五      月    二十四    日
                                 高雄高等行政法院第三庭
                                     審判長法官  林茂權
                                     法      官  蘇秋津
                                     法      官  邱政強
右為正本係照原本作成。
如不服本裁定，應於裁定送達後十日內以書狀明理由，經本院向最高行政法院提出
抗告（須按對造人數附具繕本）；並應預繳送達用掛號郵票六份（每份三十四元）。
中      華      民      國     九十     年      五      月    二十五    日
                                     法院書記官  涂瓔純


司法院資訊處製作；財團法人民間司法改革基金會備份。
